【裁判字號】    97,訴,3067
【裁判日期】    970829
【裁判案由】    毒品危害防制條例
【裁判全文】
臺灣板橋地方法院刑事判決              97年度訴字第3067號
公  訴  人  臺灣板橋地方法院檢察署檢察官
被      告  甲○○
                    （另案於臺灣臺北監獄臺北分監執行中）
上列被告因違反毒品危害防制條例案件，經檢察官提起公訴（97
年度毒偵字第4832號），本院合議庭以裁定進行簡式審判程序，
判決如下：
    主  文
甲○○施用第一級毒品，累犯，處有期徒刑拾月。又施用第二級
毒品，累犯，處有期徒刑肆月。應執行有期徒刑壹年。
    事  實
一、甲○○前因施用毒品案件，經本院以90年度毒聲字第3718號
    裁定將其送往勒戒處所觀察、勒戒後，認有繼續施用毒品之
    傾向，再經本院以90年度毒聲字第4273號裁定令入戒治處所
    施以強制戒治，嗣其強制戒治成效經評定為合格，無繼續戒
    治之必要，經本院以91年度毒聲字第1199號裁定停止戒治，
    所餘戒治期間付保護管束，而於民國91年10月29日保護管束
    期滿未經撤銷，視為強制戒治期滿，由臺灣板橋地方法院檢
    察署檢察官以92年度戒毒偵字第389 號為不起訴處分確定；
    甲○○於上開強制戒治執行完畢後5 年內，復有施用第一級
    毒品之行為，經本院以95年度訴字第106 號判處有期徒刑10
    月確定，嗣再經法院裁定減刑為有期徒刑5 月，如易科罰金
    以銀元300 元折算1 日確定，經入監執行，而於96年7 月16
    日執行完畢；甲○○再因施用第一級、第二級毒品案件，經
    本院以97年度訴字第1607號分別判處有期徒刑9 月、有期徒
    刑4 月，應執行有期徒刑11月確定（現執行中）。詎甲○○
    仍不知悔改，明知海洛因及甲基安非他命分別為毒品危害防
    制條例第2 條第2 項第1 款、第2 款所規定之第一級毒品及
    第二級毒品，竟基於施用第一級毒品海洛因之犯意，於97年
    5 月1 日中午12時許，在其位於臺北縣鶯歌鎮○○街115 巷
    20號2 樓住處，以將海洛因加水稀釋後再以針筒注射入體內
    之方式，施用第一級毒品海洛因（該注射針筒業經丟棄而滅
    失）；繼之另基於施用第二級毒品甲基安非他命之犯意，亦
    在上址住處，以將甲基安非他命置於吸食器內加熱燒烤吸食
    其煙霧之方式，施用第二級毒品甲基安非他命（該吸食器亦
    經丟棄而滅失）。嗣因甲○○為毒品列管人口，而於97年5
    月1 日下午5 時20分許接受警方採集尿液，經警將其尿液送
    檢驗後，發現呈毒品陽性反應，始偵得上情。
二、案經臺北縣政府警察局三峽分局報請臺灣板橋地方法院檢察
    署檢察官偵查起訴。
    理  由
一、上揭事實，業據被告甲○○於本院審理時坦白承認；且被告
    於為警查獲後所採集之尿液，經送請臺灣檢驗科技股份有限
    公司以酵素免疫分析法初步檢驗、氣相層析質譜儀法確認檢
    驗之檢驗結果，確呈海洛因代謝物嗎啡、可待因及甲基安非
    他命陽性反應，有該檢驗機構出具之濫用藥物檢驗報告1 紙
    附卷可稽，足認被告上開自白，核與事實相符。又被告前因
    施用毒品案件，經本院以90年度毒聲字第3718號裁定將其送
    往勒戒處所觀察、勒戒後，認有繼續施用毒品之傾向，再經
    本院以90年度毒聲字第4273號裁定令入戒治處所施以強制戒
    治，嗣其強制戒治成效經評定為合格，無繼續戒治之必要，
    經本院以91年度毒聲字第1199號裁定停止戒治，所餘戒治期
    間付保護管束，而於91年10月29日保護管束期滿未經撤銷，
    視為強制戒治期滿，由臺灣板橋地方法院檢察署檢察官以92
    年度戒毒偵字第389 號為不起訴處分確定；被告於上開強制
    戒治執行完畢後5 年內，復有施用第一級毒品之行為，經本
    院以95年度訴字第106 號判處有期徒刑10月確定（嗣經法院
    裁定減刑並執行完畢），再因施用第一級、第二級毒品案件
    ，經本院以97年度訴字第1607號分別判處有期徒刑9 月、有
    期徒刑4 月，應執行有期徒刑11月確定（現執行中），此亦
    有臺灣高等法院被告前案紀錄表1 份在卷可憑；本件事證明
    確，被告施用毒品犯行，堪以認定。
二、按海洛因及甲基安非他命分別為毒品危害防制條例第2 條第
    2 項第1 款、第2 款所規定之第一級毒品及第二級毒品。核
    被告施用海洛因之行為，係犯毒品危害防制條例第10條第1
    項之施用第一級毒品罪，其施用甲基安非他命之行為，係犯
    毒品危害防制條例第10條第2 項之施用第二級毒品罪；其施
    用前後持有第一級毒品海洛因、第二級毒品甲基安非他命之
    低度行為，應為其施用之高度行為所吸收，均不另論罪。被
    告所犯上開二罪，犯意各別，罪名互異，應予分論併罰。又
    被告有如事實欄第1 項所載之犯罪科刑及執行紀錄，有臺灣
    高等法院被告前案紀錄表在卷可參，其於受有期徒刑之執行
    完畢後，5 年內故意再犯本件有期徒刑以上之罪，為累犯，
    應依刑法第47條第1 項規定加重其刑。爰審酌被告前已因施
    用毒品而受不起訴處分之寬典，並經法院論罪科刑執行完畢
    ，猶不知警惕而再犯本件施用毒品之罪，顯見其自制力薄弱
    ，惟其施用毒品僅屬自殘行為，對於他人之法益尚無直接之
    侵害，及其犯後坦承犯行，態度尚稱良好等一切情狀，量處
    如主文所示之刑，並定其應執行之刑。
據上論斷，應依刑事訴訟法第273 條之1 第1 項、第299 條第1
項前段，毒品危害防制條例第10條第1 項、第2 項，刑法第11條
前段、第47條第1項、第51條第5 款，判決如主文。
本案經檢察官劉仕國到庭執行職務
中    華    民    國    97    年    8     月    29    日
                  刑事第一庭  法  官  劉景宜
以上正本證明與原本無異
如不服本判決應於送達後10日內向本院提出上訴狀
                              書記官  謝秀青
中    華    民    國    97    年    9     月    5     日
附錄本案論罪科刑法條全文：
毒品危害防制條例第10條第1項、第2項
毒品危害防制條例第10條
施用第一級毒品者，處 6 月以上 5 年以下有期徒刑。
施用第二級毒品者，處 3 年以下有期徒刑。


司法院資訊處製作；財團法人民間司法改革基金會備份。
